臺灣高等法院刑事判決　　　　　　　　　　　　　九十三年度上訴字第一三三一號
　　上　訴　人
　　即　被　告　丁○○
　　選任辯護人　曾文杞律師
　　上　訴　人
　　即　被　告　丙○○
　　選任辯護人　鄭文婷律師
　　上　訴　人
　　即　被　告　甲○○
　　指定辯護人　本院公設辯護人乙○○
右上訴人因毒品危害防制條例案件，不服臺灣宜蘭地方法院九十二年度訴字第三七九
號，中華民國九十三年四月六日第一審判決（起訴案號：臺灣宜蘭地方法院檢察署九
十二年度偵字第二○六五號），提起上訴，本院判決如左：
    主  文
原判決關於丁○○、甲○○部分及丙○○販賣第二級毒品部分均撤銷。
丁○○連續販賣第一級毒品，處有期徒刑拾年。扣案第一級毒品海洛因壹包（淨重參
點貳壹公克）沒收銷燬之，扣案海洛因之外包裝壹只、分裝袋壹批、帳冊貳本及販賣
第一級毒品所得新臺幣壹萬貳仟元均沒收。販賣第一級毒品所得如全部或一部不能沒
收時，以其財產抵償之。又共同連續販賣第二級毒品，處有期徒刑柒年陸月。扣案第
二級毒品安非他命柒包（總淨重拾壹點伍參公克，驗後淨重拾壹點壹玖公克）沒收銷
燬之，扣案安非他命外包裝柒只、分裝袋壹批及販賣第二級毒品所得新臺幣拾萬柒仟
元均沒收。販賣第二級毒品所得如全部或一部不能沒收時，以其財產抵償之。應執行
有期徒刑拾陸年。扣案第一級毒品海洛因壹包（淨重參點貳壹公克）、第二級毒品安
非他命柒包（總淨重拾壹點伍參公克，驗後淨重拾壹點壹玖公克）均沒收銷燬之；扣
案海洛因外包裝壹只、安非他命外包裝柒只、分裝袋壹批、帳冊貳本、販賣第一級毒
品所得新臺幣壹萬貳仟元及販賣第二級毒品所得新臺幣拾萬柒仟元均沒收。販賣第一
、二級毒品所得如全部或一部不能沒收時，以其財產抵償之。
丙○○共同連續販賣第二級毒品，處有期徒刑柒年壹月。扣案第二級毒品安非他命柒
包（總淨重拾壹點伍參公克，驗後淨重拾壹點壹玖公克）沒收銷燬之，扣案安非他命
外包裝柒只、分裝袋壹批及販賣第二級毒品所得新臺幣拾萬柒仟元均沒收。販賣第二
級毒品所得如全部或一部不能沒收時，以其財產抵償之。
其他上訴駁回。
丙○○右開撤銷改判部分與上訴駁回部分所處有期徒刑捌月。應執行有期徒刑柒年伍
月。販賣第二級毒品所得新台幣拾萬柒仟元沒收。如全部或一部不能沒收時，以其財
產抵償之。
甲○○連續販賣第二級毒品，處有期徒刑柒年肆月。扣案第二級毒品安非他命拾玖包
（總淨重伍柒點捌捌公克，驗後淨重伍柒點參柒公克）均沒收銷燬之，扣案安非他命
外包裝拾玖只、電子磅秤壹台、帳冊壹本、分裝袋壹批及販賣第二級毒品所得新臺幣
伍仟伍佰元均沒收。販賣第二級毒品所得如全部或一部不能沒收時，以其財產抵償之
。
    事  實
一、丁○○意圖營利，並基於概括犯意，自九十二年四月某日起至同年七月某日止，
    向王慶文（所涉違反毒品危害防治條例案件，均另案由檢察官偵查中）及綽號「
    阿信」等人購入第一級毒品海洛因後，即於九十二年四月至六月間，以持用之0
    000000000號行動電話，與丙○○使用之0000000000號行動
    電話聯絡，在宜蘭縣頭城鎮○○路○段三六號丁○○住處，及宜蘭縣頭城鎮○○
    路六二號丙○○住處，以每錢新臺幣（下同）一萬二千元代價，連續二次販賣丙○○第一級毒品海洛因，總計所得一萬二千元。
二、丁○○與丙○○共同意圖營利，並基於概括犯意，自九十二年三月十五日起至同
    年八月五日止，由丁○○向不詳姓名之男子販入第二級毒品安非他命後，即放置
    於宜蘭縣頭城鎮○○路六二號丙○○住處，再由丁○○以持用之0000000
    000號、0000000000號、0000000000號、000000
    0000號、0000000000號行動電話聯絡之方式，（一）於上開期間
    ，以每兩三萬元代價，在宜蘭縣頭城鎮○○路○段三三七號甲○○住處、宜蘭縣
    頭城鎮○○路○段三六號丁○○住處，連續販賣甲○○安非他命三次，所得計九
    萬元。其中九十二年六月九日晚間八時許，由丙○○在宜蘭縣頭城鎮烏石港附近
    ，交付甲○○安非他命；同年月十八日，亦由丙○○交付甲○○安非他命。
    （二）於九十二年三月至五月間，在宜蘭縣頭城鎮○○路丁○○住處附近，以每
    包五千元代價，連續販賣黃永全安非他命三次，所得一萬五千元。（三）於九十
    二年四月間，以每包一千元代價，在宜蘭縣頭城鎮○○路路邊某處，連續販賣簡
    汾霖安非他命二次，所得共二千元。
三、丙○○另基於概括犯意，於九十二年七月中旬至下旬期間，在宜蘭縣頭城鎮○○
    路住處及奧瑞克電動玩具店等處所，連續三次轉讓簡銘圳不詳數量安非他命。
四、甲○○意圖營利，並基於概括犯意，自九十二年四月間起至同年八月五日止，以
    持用之門號0000000000號行動電話，（一）於九十二年三月間，在宜
    蘭縣頭城鎮○○路○段三三七號住處附近，以每小包五百元之代價，販賣安非他
    命給俞志明（綽號「志明」）七次，所得合計三千五百元。（二）於同年四月二
    十三日，在上開住處附近，以每包一千元之代價，販賣二包給周瑜振（綽號「阿
    草」），所得二千元。
五、嗣經海巡人員自九十二年四月間起，對丁○○、丙○○、甲○○實施通訊監察，
    並於九十二年八月五日前往丁○○、甲○○住處實施搜索，在宜蘭縣冬山鄉○○
    路十號陳美華（丁○○胞妹）住處搜得第一級毒品海洛因一包（淨重三‧二一公
    克）、第二級毒品安非他命七包（淨重十一‧五三公克）、供販賣毒品所用之分
    裝袋一批及帳冊一本。另於宜蘭縣頭城鎮○○路○段三三七號甲○○住處，搜得
    安非他命十九包（總淨重五七、八八公克，驗後淨重五七、三七公克）、供販賣
    毒品所用之電子磅秤一台、分裝袋一批及帳冊一本。又於宜蘭縣礁溪鄉○○路○
    段一八六號丁○○住處車內，搜得供販賣毒品所用之帳冊一本。
六、案經行政院海岸巡防署北部地區巡防局移送及臺灣宜蘭地方法院檢察署檢察官偵
    查起訴。
    理  由
壹、上訴駁回（即丙○○轉讓安非他命）部分
一、訊據被告即上訴人丙○○雖矢口否認有轉讓安非他命犯行，辯稱：係因朋友拿來
    安非他命，乃與友人、簡銘圳共同施用，並未轉讓安非他命給簡銘圳等語。
二、惟證人簡銘圳於偵查中證稱：我曾在九十二年七月中旬向丙○○拿過安非他命，
    先後拿了三次，都是打他的手機0000000000號行動電話和他聯絡，去
    他頭城鎮住處或奧瑞克電動玩具店拿，每次拿一小包，重量不知（見偵查卷第二
    一二頁）。證人簡銘圳於偵查中明確證稱於九十二年七月中旬，在被告丙○○住
    處等地，三次無償自被告丙○○受讓安非他命。而被告丙○○於九十二年七月二
    十二日以0000000000號電話與簡銘圳所使用0000000000號
    電話約定交付「糖仔」安非他命，亦有通聯紀錄在卷可佐（見監聽譯文（一）第
    十七頁），顯見證人簡銘圳於偵查中證稱曾向被告丙○○無償取得安非他命三次
    ，確與事實相符。證人簡銘圳雖於偵查、原審均否認曾使用000000000
    0號電話，惟該電話門號確係簡銘圳所申請，有遠傳電信股份有限公司回函一紙
    在卷可證（見原審卷第三一五頁），證人簡銘圳空言否認，殊無可信。
三、雖證人簡銘圳於原審九十三年一月二十九日證稱：安非他命係丙○○之友人拿來
    供大家一同施用，沒在偵查中說過安非他命係向丙○○拿的等語。惟經原審勘驗
    簡銘圳偵查錄音帶結果，簡銘圳於偵查中證言確與筆錄記載相符，有原審勘驗筆
    錄在卷可按（見原審卷第三四四頁）。迨經原審於九十三年三月二十三日審理中
    提示該勘驗筆錄，證人簡銘圳即改稱偵查中所述為真實。足見證人簡銘圳於原審
    九十三年一月二十九日證稱安非他命係被告丙○○友人提供一起施用，不足採信
    。被告丙○○辯稱係友人攜帶安非他命前來與簡銘圳等人共同施用，亦無可採。
    事證明確，被告丙○○轉讓安非他命犯行堪以認定。
四、核被告丙○○所為，係毒品危害防制條例第八條第二項轉讓第二級毒品罪。被告
    丙○○先後多次轉讓第二級毒品犯行，時間緊接，犯罪構成要件相同，顯係基於
    概括犯意為之，應依連續犯規定論以一罪，並加重刑其刑。
五、原審調查結果，適用毒品危害防制條例第八條第二項、刑法第五十六條規定，同
    時審酌被告丙○○轉讓毒品之數量、次數、智識程度、犯罪所生危害及犯後態度
    等一切情狀，量處有期徒刑拾月。認事用法，核無違誤，量刑亦稱妥適。被告丙○○上訴，否認有轉讓第二級毒品犯行，為無理由，應予駁回。
貳、撤銷改判部分
一、丁○○、丙○○販賣安非他命部分
（一）訊據上訴人即被告丁○○於原審及本院審理中均坦承販賣證人甲○○、黃永全
      、簡汾霖安非他命犯行，並經證人甲○○、黃永全於偵查、原審及證人簡汾霖
      於偵查中證述屬實，且於宜蘭縣冬山鄉○○路十號被告丁○○胞妹陳美華住處
      扣得之疑似安非他命粉末七包，經鑑定結果，驗出安非他命成分（實際總毛重
      為一五公克，總淨重一一．五三公克，驗後淨重一一．一九公克），亦有內政
      部警政署刑事警察局九十三年三月十九日刑鑑字第○九三○○三九八一八號鑑
      驗通知書在卷可稽。被告丁○○自白販賣甲○○、黃永全及簡汾霖等人安非他
      命犯行，應與事實相符。
（二）被告甲○○於偵查中供稱：在我住處查獲的安非他命是向丁○○購買，買了二
      兩，分二次購買，是二、三個月前她拿來給我的，一兩三萬元等語（見偵查卷
      第五八頁至第六十頁）；及至原審供稱：安非他命是我打電話向丁○○買的，
      前後購買三、四次。價錢是一小包一萬元，或一兩三萬元。有時是丁○○送到
      濱海路我家附近的停車場，再打電話叫我去拿等語（見原審卷第八六頁）。被
      告丁○○亦於偵查中供稱：甲○○都是一、二十天拿一次安非他命，每次拿一
      兩，他打電話給我，去我頭城鎮○○路住處拿等語（見偵查卷第一○七頁）。
      被告丁○○供稱每次販賣甲○○一兩安非他命；證人甲○○則稱買了三、四次
      ，每兩三萬元，依罪疑唯輕原則，應認被告丁○○販賣甲○○安非他命三次，
      每次一兩三萬元，所得合計九萬元。
（三）證人簡汾霖於偵查中證稱：我有向丁○○買安非他命，從九十二年四月間先後
      買了二、三次，確切時間及數量已忘記，每包一千元至二千元不等，我們都是
      以電話聯絡，約在宜蘭縣頭城鎮○○路路邊拿貨，都是她本人拿給我等語（見
      偵查卷第二三二頁）。被告丁○○則於偵查中供稱：九十二年四月二十八日我
      與簡汾霖通話後，他有向我拿五千元的安非他命等語（見偵查卷第一七八頁）
      ；及至原審供稱：起訴書證據清單（一）編號五的簡汾霖有向我拿毒品，我記
      得簡汾霖向我拿時是用一千到二千跟我拿，我沒意見，但我記得檢察官依通聯
      紀錄問我時，當時簡汾霖說要買五千（見原審卷第五一頁）。證人簡汾霖指證
      向被告丁○○購買安非他命之數量及金額並未明確，依罪疑唯輕原則，應認被
      告丁○○販賣安非他命給簡汾霖二次，每次價錢為一千元，所得總計為二千元
      。
（四）證人黃永全於偵查中供稱：我於九十二年三、四月間有向丁○○買安非他命，
      地點在宜蘭縣頭城鎮○○路附近路上，每包五、六千元，共買三、四次，由丁○○拿給我的，最後一次在四、五月間買的（見偵查卷第二五二頁）。依罪疑
      唯輕原則，應認黃永全係向被告丁○○購買安非他命三次，每次每包五千元，
      所得合計一萬五千元。
（五）雖被告丙○○矢口否認有與被告丁○○共同販賣安非他命之犯行，被告丁○○
      亦供稱係自行販賣等語。惟查：
  １、被告丁○○於本件案發前計使用0000000000、000000000
      0、0000000000、0000000000、000000000
      0、0000000000號行動電話；被告丙○○則使用00000000
      00、0000000000號行動電話；被告甲○○亦有使用000000
      0000號行動電話，已據被告丁○○、丙○○、甲○○供明在卷（詳如附表
      ）。
  ２、依卷附九十二年六月九日甲○○使用之0000000000號行動電話通聯
      紀錄所示：
（１）當日十九時二十九分，被告甲○○持0000000000號行動電話，撥打
      被告丁○○持用之0000000000號行動電話（見監聽譯文一第二一頁
      ）：
      被告丁○○稱：「我叫建勝拿過去，你錢拿給他」
      被告甲○○答：「我再跟你算啦」
      被告丁○○稱：「好啦」
  ２、當日十九時三十一分，被告丙○○持0000000000號行動電話，撥打
      被告丁○○持用之0000000000號行動電話（見監聽譯文一第二七頁
      ）：
      被告丁○○稱：「金泉找你先過去，你硬的還有嗎？」
      被告丙○○答：「已經答應別人了。」
      被告丁○○稱：「你先拿半個或四一給他，一萬回去他再給我。」
  ３、當日二十時零分，甲○○以0000000000號行動電話，撥打被告丁○○持用之0000000000號電話（見監聽譯文一第一一頁）：
      被告甲○○問：「你打給他沒，什麼時候來？」
      被告丁○○答：「別問幾點啦，不然你打0000000000給他」
  ４、當日二十時四分，被告甲○○以0000000000號行動電話，撥打被告
      丙○○持用之0000000000號行動電話（見監聽譯文一第一一頁）：
      被告甲○○稱：「建勝，我金泉啦，她有跟你講嗎？」
      被告丙○○答：「喔，有啦，你人在哪」
      被告甲○○稱：「你頭城過來，烏石港這前面董慶寺牌樓停車場這」
      被告丙○○答：「喔，我知道了」
  ５、當日二十時九分，被告甲○○以0000000000號行動電話，撥打被告
      丙○○持用之0000000000號行動電話（見監聽譯文一第一一頁）：
      被告甲○○稱：你轉過來停車場這」
      被告丙○○稱：「對面是不是」
  ６、依上開通聯紀錄所示，被告甲○○於九十二年六月九日，在電話中與被告丁○○聯絡購買安非他命，被告丁○○即告知將由被告丙○○攜帶安非他命前往約
      定地點交貨。嗣因被告甲○○見被告丙○○遲未前來，乃以電話向被告丁○○
      詢問原委，被告丁○○乃將被告丙○○行動電話號碼告知甲○○，再由被告甲○○直接與被告丙○○聯絡，被告甲○○即於電話中指示被告丙○○至烏石港
      附近董慶寺牌樓停車場交付安非他命。足見被告丁○○於九十二年六月九日，
      與被告甲○○談妥出售安非他命之價格後，即指示被告丙○○攜帶安非他命送
      交被告甲○○，被告丙○○並依被告甲○○指示地點前往交貨。
（七）雖被告丙○○於本院辯稱：當天雖依丁○○指示前往約定地點與甲○○會面，
      但未交付甲○○安非他命。被告丁○○於本院審理時亦以證人
      勝並未交付甲○○安非他命。惟被告丙○○於原審供稱：九十二年六月十八日
      ，丁○○有打電話叫我拿毒品給甲○○等語（見原審卷第三六二頁）。被告丁○○於九十二年十月二十八日偵查中先後供稱：「九十二年六月十八日通聯紀
      錄所載，確實是我與甲○○聯絡，當天是甲○○跟我調貨，我打電話給丙○○
      ，請丙○○拿過去。」、「九十二年六月九日與丙○○通話，是我叫丙○○拿
      去給甲○○。。」（見偵查卷第一七○頁至第一七二頁、第一七四頁至第一七
      八頁）。證人甲○○於原審證稱：九十二年六月九日二十時我與丁○○通話後
      （見監聽譯文二第十八頁），丁○○叫我打0000000000號行動電話
      ，我打過去後，確實有說「建勝我金泉啦」，我也有向他指示方向。我向丁○○購買安非他命，一次大約買半兩到一兩等語（見原審卷第二五四頁）。查被
      告丙○○於原審業已坦承於九十二年六月十八日，依被告丁○○指示，將安非
      他命送交被告甲○○。被告丁○○亦於偵查中供稱：被告丙○○於九十二年六
      月九日、同年六月十八日，經被告丁○○指示，將安非他命送交被告甲○○。
      證人甲○○亦於原審證稱，九十二年六月九日向被告丁○○購買安非他命後，
      被告丁○○即指示被告丙○○攜帶安非他命前來，被告甲○○並指示被告丙○○如何前來交易地點。按被告甲○○、丁○○與被告丙○○均無舊怨，自無誣
      指丙○○之必要，被告丁○○所稱曾於九十二年六月九日、六月十八日，指示
      被告丙○○將安非他命送交甲○○；及證人甲○○證稱，於九十二年六月九日
      向被告丁○○購買安非他命，被告丁○○即指示被告丙○○前來交貨，自屬可
      信。
（八）被告甲○○雖於原審供稱：「我打電話給丁○○買安非他命，丁○○叫丙○○
      命，丙○○有去，但後來是丁○○拿給我的，那次她拿一兩給我。」（見原審
      卷第二五四頁、第三六三頁）。被告丁○○於本院亦稱係自行交付甲○○安非
      他命。惟被告丙○○於原審業已坦承於九十二年六月十八日，依被告丁○○指
      示送交安非他命給甲○○。被告丁○○亦於偵查中供稱曾於九十二年六月九日
      、同年六月十八日指示被告丙○○交付甲○○安非他命，業如前述。且被告甲○○於九十二年六月九日以電話向被告丁○○購買安非他命後，被告甲○○即
      與被告丙○○在電話中聯繫交易地點，並指示被告丙○○如何前來宜蘭縣頭城
      鎮烏石港前董慶寺牌樓停車場之約定交易地點，設非被告丙○○確有攜帶安非
      他命前來，被告丙○○何需專程前往被告丁○○與被告甲○○約定之交易地點
      ？顯見被告丙○○確有於九十二年六月九日依被告丁○○指示將安非他命送交
      甲○○。被告丁○○供稱係自行交付甲○○安非他命；及被告甲○○於原審供
      稱被告丙○○未實際交付安非他命，均係迴護被告丙○○之詞，不足採信。
（九）被告丁○○於九十二年六月二十七日零時四十六分，使用000000000
      0號電話，與丙○○0000000000號電話聯絡，稱有人要買半粒硬的
      ，要取回先前放在被告丙○○處的貨，被告丙○○則答稱弄好後再回電（監聽
      譯文（一）第三一頁）。被告丁○○於偵查中及本院均坦承將安非他命放置於
      被告丙○○住處，硬的係指安非他命。被告丁○○既將安非他命存放於被告丙○○住處，並於不特定之人前來購買時，通知被告丙○○將安非他命取回，亦
      見被告二人應有共同販賣安非他命之事實。事證明確，被告二人共同販賣安非
      他命之犯行堪以認定。
（十）被告丙○○雖於偵查中供稱：我從九十二年六月間開始向丁○○購買毒品，有
      時打電話給她到她頂埔家，有時她會拿到我家。安非他命每半兩一萬五千元，
      安非他命買過一次，約半兩等語（見偵查卷第一三三頁至第一三四頁）；及至
      原審九十三年一月二十九日亦證稱：我有向丁○○買過一萬五千元的安非他命
      ，數量約半兩重，買過一次（見原審卷第二三七頁）。被告丁○○則供稱僅販
      賣被告丙○○安非他命。然公訴人並未起訴被告丁○○有販賣被告丙○○安非
      他命犯，且丙○○既與被告丁○○共同販賣安非他命，被告丁○○並將安非他
      命放置於被告丙○○住處，被告丙○○自無再向被告丁○○購買安非他命之必
      要。被告丙○○、丁○○供稱二人間僅有買賣安非他命，無非圖卸被告丁○○
      販賣海洛因及被告丙○○有與被告丁○○共同販賣安非他命之犯行，均不足採
      。
（三）被告丙○○辯護人聲請傳喚證人蔡庭發，以證明被告丙○○並未交付甲○○安
      非他命，惟被告丙○○與丁○○共同販賣安非他命犯行，事證已明，核無傳喚
      證人蔡庭發之必要。
二、被告丁○○販賣第一級毒品部分：
（一）訊據被告丁○○矢口否認有販賣第一級毒品海洛因犯行，先於原審辯稱：係與
      呂清鎮一起向王慶文購買毒品海洛因，並係王慶文自行販賣海洛因；及至本院
      則辯稱：海洛因均係先生入獄前所留下等語。
（二）、惟查：
  １、被告丁○○於偵查中供稱：昨日海巡人員借訊我，我有承認販賣海洛因，我是
      從九十二年三月十五日以後開始販賣等語（見偵查卷第一○七頁至第一○八頁
      ）；及至原審以證人
      說要半個，我有問他要「硬的」還是「軟的」等語（見原審卷第二四二頁至第
      二四六頁）。被告丁○○於原審及本院均坦承所稱「硬的」係指安非他命；「
      軟的」則指海洛因。依被告丁○○於偵查中坦承自九十二年三月十五日後開始
      販賣海洛因；及於九十二年四月二十八日，在電話中詢問被告丙○○要購買之
      毒品係海洛因或安非他命，已見被告丁○○確有販賣海洛因犯行。
  ２、被告丁○○於九十二年四月二十九日以門號0000000000號電話與某
      某男稱：「嫂子，你那邊還有沒有『真空的』，多少要賣。」
  　　被告丁○○稱：「有呀，你要買的嗎？」
      某男稱：「沒有啦，羅東那個要買的啦，他說要小的二啦，十幾的這種。」
  　　被告丁○○稱：「他不是說要一，怎又變二？」
      某男稱：「他說二也沒關係。」
  　　被告丁○○稱：「二錢喔？」
      某男稱：「不，二兩。」
  　　被告丁○○稱：「那我不夠啦，我也才剩差不多二兩，全賣我就沒了，他一兩
　　　　　　　　　　要買多少？」
      某男稱：「你說呀。」
  　　被告丁○○稱：「『一件』零星買要二七，買整塊（五小塊）要二五，這樣還
　　　　　　　　　  是不划算，現在缺貨又買不到。」
      某男稱：「高雄不是多。」
  　　被告丁○○稱：「不同主，我怎知道，你們『沙ㄟ』也不是這主，聽說多少不
　　　　　　　　　　  是十三，他有沒有叫你拿回來？」
      某男稱：「沒呀，他說是上次七○幾那種。」
      被告丁○○稱：「對呀，七○幾的一六○度而已。」
      某男稱：「你上次拿回來給我的那種。」
      被告丁○○稱：「不是，上次那種我沒度啊。」
      某男稱：「米黃的嗎？」
      被告丁○○稱：「不，白的，有滲副劑，跟『成ㄟ』那一樣。」
      某男稱：「滲的那我也有。」
      被告丁○○稱：「那怎樣不處理囉。」
      某男稱：「我跟你講，跟你一樣，零星拿啦。」
      被告丁○○稱：「不然一兩好了，他又沒在拿『錢』的。那一錢多少，另外也
　　　　　　　　    有人要。」
      某男稱：「一萬九好了。」
      被告丁○○稱：「那一錢多少？」
      某男稱：「一萬九。」
    　被告丁○○又於九十二年五月五日，再以同一電話與綽號「高腳仔」討論向他
　    人販入海洛因，對話為：
    　被告丁○○稱：「昨天我拿了兩塊『真空的』（海洛因）五十四萬，今天說要
　　　　　　　　　　給人家。」
　    某男高腳仔答：「你又不分我。」
    　被告丁○○稱：「轉的開，用當然沒問題，這些東西昨天拿去度，一個度一九
　　　　　　　　　　○，一個度二一○，不過度的方法不一樣。」
    　某男高腳仔答：「這樣就很好了，這種東西只要有一九○（純度）以上就已經
　　　　　　　　　　很好。」
    　被告丁○○稱：「一塊要二七萬，昨天拿回來在宜蘭卻找不到人，不然就出去
　　　　　　　　　　了，台北那邊又不順利，你幫忙籌一下，回來再請你。」
　    某男高腳仔答：「好啦。」
    　有監聽譯文在卷可參（見監聽譯文（一）第二一頁至第二二頁；第二五頁）。
      被告丁○○於電話中與不詳姓名之男子聯絡販入、販出海洛因，已見被告丁○○於本院辯稱海洛因係先生入獄前留下，不足採信。再被告丁○○於九十二年
    　十月二十八日偵查中經檢察官提示九十三年六月十七日與00000000
    　00號電話之使用人呂清鎮之通話紀錄（監聽譯文（一）第二八頁）時坦承：
    　九十二年六月十七日時，呂清鎮打電話給我，說他有東西，那時候都是我拿錢
    　給王慶文，王慶文再拿海洛因給我等語（見偵查卷第一七○頁）；嗣於同日檢
    　察官訊問：九十三年六月十九日王慶文要你準備海洛因十包為何意時，被告丁○○供稱：王慶文在九十二年六月十八日約我見面，要我準備十包海洛因，那
    　是別人要的，要他準備，我再拿給他等語（見偵查卷第一七二頁）；及至九十
    　二年十月二十九日偵查中供稱：昨日海巡人員借訊我，我有承認販賣海洛因，
    　我是從九十二年三月十五日以後開始販賣。我在三、四個月前（即九十二年四
    　、五月間）曾與王慶文一起下去高雄拿海洛因等語（見偵查卷第一○七頁至第
    　一○八頁）；迨至原審亦供稱：「我給王慶文的錢是要買海洛因及安非他命．
    　．．帳冊裡面的『文』即王慶文」、「我在偵查中所述均屬實在。」（見原審
    　卷第四八頁至第五二頁、第二四一頁）。依被告丁○○監聽紀錄及偵查、原審
    　所供，被告丁○○顯係向王慶文販入海洛因後，再行販賣他人牟利。
  ３、海巡人員於宜蘭縣冬山鄉○○路十號陳美華、梅金圳住處及被告丁○○車內分
      別搜獲被告丁○○所有之疑似海洛因白色粉沫一包（毛重三．六公克）、筆記
      本二本，該白色粉末經鑑定結果，認含海洛因成分（淨重三．二一公克，包裝
      重○．三七公克，純度百分之六一．六七，純質淨重一．九八公克），有法務
      部調查局九十二年九月三十一日調科壹字第三○○○○○九三六號鑑定通知書
      在卷可證。另該二本筆記本上載有重量、金額、綽號及聯絡電話，被告丁○○
      於偵查中坦承：帳冊上所載「文」係指王慶文（見偵查卷第一七一頁），核與
      被告丁○○於原審供稱毒品係向王慶文購買等情相符。上開海洛因及筆記本二
      本應屬被告丁○○販賣海洛因所用之物無訛。
  ４、被告丙○○於九十二年八月二十八日偵查中坦承：我從九十二年六月間開始向
      丁○○購買毒品，有時打電話給她到她頂埔家，有時她會拿到我家。海洛因每
      錢一萬二千元，安非他命每半兩一萬五千元，安非他命買過一次，約半兩；海
      洛因買過二、三次，買不到二錢。我都是用0000000000和丁○○聯
      絡交易毒品等語（見偵查卷第一三三頁至第一三四頁）。雖被告丙○○於九十
      二年十月二十八日偵查中改稱：海洛因是向一位綽號「阿聰」的人拿的（見偵
      查卷第一八七頁）；及至原審亦稱：我沒有向被告丁○○購買過海洛因，我於
      偵查中並未說過向被告丁○○買受海洛因的話。「軟的」是海洛因沒錯，是我
      跟阿聰拿的（見原審卷第二三七頁至第二三九頁）。惟經原審勘驗九十二年八
      月二十八日偵查錄音帶，被告丙○○於偵查中所供，確與偵查筆錄所載相符，
      有原審勘驗筆錄在卷可按（見原審卷第三四三號）。證人丙○○於原審否認有
      向被告丁○○購買海洛因，要屬迴護被告丁○○之詞，不足採信。
  ５、雖被告丙○○於原審以證人
      海洛因。我都叫安非他命為「安仔」，海洛因為「軟的」。九十二年四月二十
      八日通聯紀錄所載，那次就是我跟丁○○拿一萬五，丁○○有問我要「硬的」
      還是「軟的」，但我是要跟她拿「硬的」。及至本院亦以證人
      有向丁○○買過海洛因，我所吸的海洛因是向中和綽號阿聰的朋友拿的。我在
      偵查中說有向丁○○買過海洛因，是因為之前因丁○○被打，為了幫她而涉犯
      殺人未遂案件，丁○○說要幫我請律師，但後來卻沒有這麼做，我覺得很不滿
      ，懷恨在心，才說有向她買海洛因等語，核與偵查中所供不符。惟被告丁○○
      與被告丙○○係朋友關係，被告丁○○曾將安非他命存放於被告丙○○住處，
      二人並共同販賣安非他命，已如前述。被告丁○○、丙○○彼此既有相當情誼
      ，復有共同利害關係，被告丙○○自無於偵查中誣指被告丁○○之可能。再被
      告丙○○曾於九十二年四月三十日，以所有0000000000號電話與被
      告丁○○0000000000電話聯絡時，向被告丁○○表示：「嫂子，我
      建勝，你那邊還有沒有軟的（海洛因），等下帶一些過來。」，被告丁○○則
      回稱：「有啊！好。」有監聽譯文在卷可憑（見監聽譯文（一）第二三頁），
      被告丙○○於原審審理行交互詰問時證稱：我都叫安非他命為「安仔」，海洛
      因為「軟的」。九十二年四月三十日0000000000通聯紀錄所載，該
      通電話是我打的等語（見原審卷第二三七頁）。被告丁○○於電話中經被告丙○○要求攜帶海洛因交付，被告丁○○即表示同意，顯見被告丙○○於偵查中
      供稱曾向被告丁○○購買海洛因，應屬實情。被告丙○○於原審及本院改稱僅
      向被告丁○○購買安非他命，顯係迴護被告丁○○之詞。又依上開通聯記錄所
      示，被告丙○○早於九十二年四月間，即向被告丁○○購買海洛因，被告丙○○於偵查中供稱係於九十二年六月起向被告丁○○購買海洛因，應屬誤記。
  ６、被告丙○○於九十二年八月十二日十八時經查獲後採尿送驗結果，確呈嗎啡陽
      性反應，有毒品嫌犯姓名、尿液編號對照表及慈濟大學濫用藥物檢驗中心檢驗
      總表各一紙在卷可稽，足證被告丙○○確有向被告丁○○購買海洛因施用。又
　　　被告丙○○於偵查中供稱：曾向丁○○購買海洛因二、三次，買不到二錢，海
  　　洛因每錢一萬二千元等語。依罪疑唯輕原則，應認被告丁○○係販賣被告丙○○二次海洛因，總價一萬二千元。事證明確，被告丁○○販賣第一級毒品海洛
      因他命犯行應堪認定。
（三）被告丁○○聲請傳喚證人陳錫宗，以證明扣案之海洛因係被告丁○○之夫入獄
      前所留。惟被告丁○○販賣海洛因犯行，事證已明，核無傳喚證人陳錫宗之必
      要。
三、甲○○販賣安非他命部分
（一）訊據被告甲○○矢口否認有販賣第二級毒品安非他命犯行，並於原審辯稱：僅
      向丁○○購買安非他命施用，不曾販賣他人等語。
（二）惟查：
  １、證人俞志明於偵查中證稱：我施用的安非他命，大約是在三月份後開始向甲○○買的，價錢是每包五百到二千元不等。我都是請朋友載我過去他家附近，再
      用我朋友的手機打過去聯絡後取貨，總共跟他買了七、八次等語（見偵查卷第
      一四二頁）；及至原審證稱：我在偵查中所稱有向甲○○購買安非他命是實在
      的，我們都是以電話聯絡，從九十二年二月底後到五月向他買了好幾次，價錢
      不一定，一小包約一千元，重量則不知，都是我去跟他拿的。九十二年四月二
      十二日、二十四日、二十七日及同年五月二日的通聯紀錄，確實是我與甲○○
      的通話內容，隨後到了再打的電話也是正確的。我沒有手機，都是向朋友借用
      的。通聯紀錄中所稱「一啦」，是一包安非他命的意思；「拿兩千」則是指拿
      兩千元的安非他命等語（見原審卷第二四八頁至第二五一頁），復有九十二年
      四月二十二日、二十四日、二十七日、同年五月二日通聯紀錄在卷可稽（見監
      聽譯文（一）第四、五、八、十頁）。另證人俞志明尿液檢驗呈安非他命陽性
      反應，亦有基隆市衛生局檢驗成績書在卷為憑。足見證人俞志明指證自九十二
      年三月間起，多次以每小包五百元至二千元不等之價錢，向被告甲○○購買安
      非他命，確與事實相符。依罪疑唯輕原則，應認被告甲○○販賣俞志明安非他
      命七次，每次五百元，總計得款三千五百元。
  ２、證人周瑜振於偵查中證稱：我的電話是0000000000號，我有跟甲○○買過二次安非他命，時間忘記了，每小包一千元。都是以電話聯絡，約在檳
      榔攤或他家附近，都是他本人拿給我的等語（見偵查卷第一四三頁）；及至原
      審證稱：我綽號為「阿草」，偵查中所稱均實在，九十二年四月二十三日、二
      十七日的通聯紀錄，確實是我與甲○○的通話，四月二十三日那次是問他有無
      安非他命，但二十七日那次則不是。我向甲○○買了幾次安非他命已不記得，
      但大約是再九十二年四、五月間向他買的。我都是打甲○○的行動電話聯絡，
      買一包的價錢約為一千元等語（見原審卷第二五一頁至第二五三頁），復有被
      告甲○○與綽號「阿草」之人於九十二年四月二十三日、二十七日、七月十九
      日通聯紀錄在卷為憑（見監聽譯文（一）第五、八、十三頁）。足見證人周瑜
      振指證於九十二年四月至七月間，以每小包一千元代價，向被告甲○○購買安
      非他命，確與事實相符。依罪疑唯輕原則，應認被告甲○○販賣周瑜振二次安
      非他命，每次一千元，總計得款二千元。
  ３、海巡人員於被告甲○○住處搜獲疑似安非他命十九包、電子磅秤一臺、分裝袋
      一批及筆記帳本一冊，有搜索扣押筆錄在卷可按（見海巡署卷第十九頁至第二
      一頁）。而該疑似安非他命十包送驗後，確含有甲基安非他命成分（總毛重七
      七．○七公克，總淨重五七．八八公克，驗後淨重五七．三七公克），有內政
      部警政署刑事警察局九十三年三月十九日刑鑑字第○九三○○三九八一八號鑑
      驗通知書在卷可按。又扣案筆記本一本內記載人別、金額、數量、電話等資料
      ，應係被告甲○○交易毒品之紀錄，顯係供被告甲○○販賣安非他命所用之物
      。被告甲○○於偵查中辯稱該筆記本係隨便寫的；及至原審改稱係賣魚之記載
      ，先後不一，殊不足採。事證明確，被告甲○○販賣第二級毒品安非他命犯行
      堪以認定。
四、被告三人行為後，毒品危害防制條例已於九十三年一月九日修正公布施行。依新
    修正之毒品危害防制條例第三十五條之規定，於九十二年六月六日修正施行前繫
    屬之施用毒品案件，於修正施行後，施用修正後規定，而依修正前之規定有利於
    行為人者，適用最有利於行為人之法律，然新修正之第四條第一項、第二項之規
    定，與修正前之規定並無不同，修正前之規定並無有利於行為人，依刑法第二條
    第一項前段規定，自應適用裁判時即新修正之毒品危害防制條例論處。按海洛因
    係屬毒品危害防制條例第二條第二項第一款所稱之「第一級毒品」；而安非他命
    及安非他命則均屬同條例第二條第二項第二款所稱之「第二級毒品」。核被告丁○○所為，係犯毒品危害防制條例第四條第一項販賣第一級毒品、第四條第二項
    販賣第二級毒品罪；被告丙○○、甲○○所為，均係犯毒品危害防制條例第四條
    第二項販賣第二級毒品罪。被告丁○○、丙○○就販賣第二級毒品部分，有犯意
    連絡及行為分擔，均為共同正犯。被告丁○○多次販賣第一、二級毒品罪；被告
    丙○○、甲○○多次販賣第二級毒品，均時間緊接，犯罪構成要件相同，顯係基
    於概括犯意為之，均應依連續犯規定論以一罪，並均加重其刑。被告丁○○所犯
    販賣第一級、第二級毒品命罪；被告丙○○所犯販賣、轉讓第二級毒品罪，犯意
    個別，構成要件不同，均應分論併罰。查被告丁○○僅有販賣二次海洛因，數量
    不多，所得亦僅一萬二千元，即觸犯最輕本刑為無期徒刑或死刑販賣第一級毒品
    罪，縱處以最低之無期徒刑，亦嫌過重，犯罪情狀尚堪憫恕，爰依刑法第五十九
    條規定酌減其刑，並與加重部分先加後減之。
五、原審就被告三人論罪科刑，固非無見。惟公訴人並未起訴被告丁○○有販賣其他
    不詳年籍之人海洛因，卷內亦無證據證明，原審認被告丁○○另有販賣其他不詳
    年籍之人海洛因，要屬無據。再公訴人起訴被告丁○○、丙○○自九十二年三月
    十五日起至　同年八月五日止，有販賣第二級毒品安非他命給綽號「牛排」、「
    王哥」及其他年籍姓名不詳之人之犯行；被告甲○○自九十二年四月間起至同年
    八月五日止，亦有以每小包五百元至二千元不等之代價，販賣第二級毒品安非他
    命給不詳姓名年籍之人之犯行，尚屬不能證明（詳如後述），原審一併論罪，尚
    有未洽。被告丁○○上訴，否認有販賣第一級毒品犯行；被告丙○○、甲○○上
    訴，均否認有販賣第二級毒品犯行，固均無可取。然原判決此部分既有可議，自
    應由本院撤銷改判。爰分別審酌被告三人販賣毒品之數量、次數、生活狀況、智
    識程度、販毒對社會所生之危害非輕，被告丁○○於犯罪後坦承部分犯行等一切
    情狀，各量處如主文第二、三、四項所示之刑，並就被告丁○○、丙○○定應執
    行刑。扣案之海洛因一包（包裝重○．三七公克，淨重三．二一公克），安非他
    命二十六包（被告丁○○部分七包，實際總毛重為一五公克，總淨重一一．五三
    公克，驗後淨重一一．一九公克；被告甲○○部分十九包，實際總毛重七七．○
    七公克，總淨重五七．八八公克，驗後淨重五七．三七公克）為查獲之毒品，依
    毒品危害防制條例第十八條第一項規定沒收銷毀。再被告丁○○所有之扣案海洛
    因之外包裝一只、安非他命外包裝七只、分裝袋一批、帳冊二本；被告甲○○所
    有安非他命外包裝十九只、分裝袋一批、電子磅秤一臺、帳冊一本，各為被告丁○○、甲○○所有，並分別供販賣第一級、第二級毒品所用之物，依毒品危害防
    制條例第十九條第一項規定沒收之。被告丁○○販賣第一級毒品海洛因所得財物
    一萬二千元；及與被告丙○○共同販賣第二級毒品安非他命所得財物十萬七千元
    （販賣甲○○部分九萬元、販賣黃永全部分一萬五千元、販賣簡汾霖部分二千元
    ）；被告甲○○販賣第二級毒品所賣得五千五百元（販賣俞志明部分三千五百元
    ，販賣周瑜振部分二千元），應依毒品危害防制條例第十九條第一項規定諭知沒
    收之，如全部或一部不能沒收時，以其財產抵償之。至被告丁○○所有吸食器一
    組，被告甲○○所有吸食器十二支、吸食器改造工具四支、吸食器改造玻璃管十
    八支，均係施用毒品安非他命所用之物，並非供本件販賣犯行所用，亦非專供施
    用毒品之器具，爰不諭知沒收。
六、公訴意旨另以：（一）被告丁○○、丙○○自九十二年三月十五日起至同年八月
    五日止，販賣第二級毒品安非他命給綽號「牛排」、「王哥」及其他年籍姓名不
    詳之人。（三）被告甲○○自九十二年四月間起至同年八月五日止，以每小包五
    百元至二千元不等之代價，販賣第二級毒品安非他命給洪堂將及其餘不詳姓名年
    條第二項之販賣第二級毒品安非他命罪。惟查：
（一）按犯罪事實應依證據認定之，無證據不得認定犯罪事實；不能證明被告犯罪者
      ，應諭知無罪之判決。而被告或共犯之自白，不得作為有罪判決之唯一證據，
      仍應調查其他必要之證據，以察其是否與事實相符，刑事訴訟法第一百五十四
      條第二項、第三百零一條第一項、第一百五十六條第二項分別定有明文。再刑
      事訴訟法第一百六十一條第一項規定：檢察官就被告犯罪事實，應負舉證責任
      ，並指出證明之方法。因此，檢察官對於起訴之犯罪事實，應負提出證據及說
      服之實質舉證責任。倘其所提出之證據，不足為被告有罪之積極證明，或其指
      出證明之方法，無從說服法院以形成被告有罪之心證，基於無罪推定之原則，
      自應為被告無罪之判決（最高法院九十二年台上字第一二八號判例意旨參照）
      。
（二）經查：
　１、被告丁○○以0000000000號行動電話於九十二年四月二十八日和不
　　　詳姓名男子、綽號「牛排仔」通話：
（１）九十二年四月二十八日十三時五十分，被告丁○○（持0000000000
　　　號行動電話）與不詳姓名男子（持0000000000號行動電話）通話（
　　　見監聽譯文一第二一頁）：
      某男稱：「幫我調一支。」
      被告丁○○答：「一千喔，好呀。」
（２）九十二年四月二十八日十三時五十二分，被告丁○○（持000000000
  　　0號行動電話）與不詳姓名男子（持0000000000號行動電話）通話
  　　（見監聽譯文一第二一頁）：
      某男稱：「我跟你說喔，五千多少。」
      被告丁○○答：「一對一呀，五千就五瓶。」
（３）九十二年五月五日五時五十六分，被告丁○○（持0000000000號行
  　　動電話）與綽號「牛排」男子（持0000000000號行動電話）通話，
  　　（見監聽譯文一第二四頁）：
      「牛排」稱：「硬的好的等下你過來拿一些給我吃，剛剛都用完了。」
      被告丁○○答：「好，我去羅東拿好的給你。」
　２、被告丙○○以0000000000號、0000000000號行動電話於
  　　九十二年五月五日、同年六月十八日、同年六月二十一日和不詳姓名男子、綽
    　號「王哥」男子通話：
（１）九十二年五月二十二日二十時三分，被告丙○○（持0000000000號
  　　行動電話）與不詳姓名男子（持0000000000號行動電話）通話（見
    　監聽譯文一第十四頁）：
      某男稱：「建勝喔，硬的半個要多少？」
      被告丙○○答：「半個少說也要賺個二、三千塊。」
      某男稱：「那差不多多少？」
      被告丙○○答：「你跟他說讓我賺個二、三千塊就好了。」
（２）被告丙○○（持用0000000000號行動電話）先後於九十二年六月十
      八日二十時十六分與綽號「王哥」男子（持0000000000號行動電話
      ）通話，「王哥」男子要求被告丙○○於當日十一時前帶「硬的」二、三兩到
      台北；及至同年月二十一日二十二時四十五分，復與「王哥」男子（持000
      0000000號行動電話）通話，「王哥」男子與被告丙○○洽談安非他命
      價錢（均見監聽譯文一第十五頁）
　３、被告甲○○以0000000000號行動電話於九十二年四月二十一日、二
　　　十四日、二十八日和綽號「周仔」、不詳姓名男子通話
（１）九十二年四月二十一日十七時五十五分，被告甲○○與綽號「周仔」男子（持
　　　0000000000號行動電話）通話（見監聽譯文一第三頁）：
  　　「周仔」稱：「我周仔。」
      被告甲○○答：「另外拿一種。」
      「周仔」稱：「你感覺怎樣？」
      被告甲○○答：「我用稍微有效，跟前一種不一樣。」
      「周仔」稱：「有味道嗎？」
      被告甲○○答：「稍微，看起來不錯。」
（２）九十二年四月二十一日十九時三十一分，被告甲○○與不詳姓名男子（持00
  　　00000000號行動電話）通話（見監聽譯文一第三頁）：
  　　被告甲○○稱：「你在哪裡？」
      某男答：「我在烏石港。」
      被告甲○○稱：「回來我這一下，有人要試一下。」
      某男答：「好。」
（３）九十二年四月二十四日三時四十分，被告甲○○與不詳姓名男子（持0000
      000000號行動電話）通話（見監聽譯文一第七頁）：某男稱：「好了沒
      ？」
      被告甲○○答：「可以了嗎。」
      某男稱：「不是啦，不然不要了。你要帶我看看啦，不然不要了，軟的你再看
　　  看他怎麼樣。」
      被告甲○○答：「好啦。」
（４）九十二年四月二十八日十七時五十分，被告甲○○與不詳姓名男子（持000
　　　0000000號行動電話）通話（見監聽譯文一第九頁）：
      某男稱：「老大，你拿一○○○來我寮啊，有人要。」
      被告甲○○答：「嗯，好。」
（四）依上開通聯紀錄所示，被告丁○○、丙○○固曾於九十二年三月十五日起至同
      年八月五日止，與綽號「牛排」、「王哥」等其他年籍姓名不詳之人聯絡，商
      議販賣第二級毒品安非他命；被告甲○○亦有自九十二年四月間起至同年八月
      五日止，與不詳姓名年籍之人聯絡，商議以每小包五百元至二千元不等之代價
      ，販賣第二級毒品安非他命。且被告丁○○亦於海巡人員詢問時供稱：綽號「
      牛排」之人和我聯絡，是為了購買我先生留下來的毒品，我將毒品賣給「牛排
      」，是因認為這些東西賣出去後就有錢了等語（見偵查卷第一○一頁）；及至
      偵查先後供稱：「綽號「牛排」男子，之前跟我拿過二兩。」、「九十二年六
      月七日與0000000000號行動電話聯絡（不知何人）後，我叫丙○○
      拿安非他命約在土地公廟給他，我不知道是誰，要看人才知道，是有人要貨，
      我叫建勝拿安非他命給他，約在那邊等。」（見偵查卷第一○七頁至第一
      ○八頁、第一七四頁至第一七八頁）；迨至原審供稱：綽號「牛排」是到我家
      拿一兩的安非他命等語（見原審卷第四八頁至第五二頁）。被告三人雖於通聯
      記錄中有與綽號「牛排」「王哥」等不詳姓名之人聯繫買賣安非他命；被告丁○○雖於海巡人員詢問、偵查、原審自白上開販賣第二級毒品安非他命之事，
      然卷內並無綽號「牛排」、「王哥」等人之真實姓名年籍住居所，致無從查明
      該等不詳之人向被告三人購買安非他命之時間、地點、數量及價格。另洪堂將
      於警詢堅決否認有向被告甲○○購買安非他命；公訴人亦未舉任何證據證明被
      告甲○○有販賣洪堂將安非他命。自不得僅以被告丁○○、丙○○、甲○○之
      通聯記錄及被告丁○○自白，資為被告三人有上開販賣第二級毒品安非他命犯
      行之依據。
（三）綜上所述，公訴人此部分起訴犯行，所提出之證據，僅有被告三人之自白及通
      聯紀錄，並無其他證據足以佐證，顯不足為被告三人有此部分犯行之積極證明
      。然因公訴人認此部分與上開論罪部分有連續犯裁判上一罪關係，爰不另為無
      罪之諭知。
七、被告甲○○經合法傳喚，無正當理由不到庭，爰不待其陳述，逕行判決。
據上論斷，應依刑事訴訟法第三百六十九條第一項前段、第三百六十四條、第二百九
十九條第一項前段、第三百七十一條，毒品危害防制條例第四條第一項、第二項、第
八條第二項、第十八條第一項前段、第十九條第一項，刑法第十一條前段、第二十八
條、第五十六條、第五十一條第五款，判決如主文。
本案經檢察官沈明彥到庭執行職務。
中　　　華　　　民　　　國　　九十三　　年　　　十一　　　　月　十八  　日
                              臺灣高等法院刑事第十四庭
                                  審判長法  官  陳　祐　輔
                                        法  官　洪　昌　宏
                                        法  官  陳  國  文
右正本證明與原本無異。
如不服本判決，應於收受送達後十日內向本院提出上訴書狀，其未敘述上訴之理由者
並得於提起上訴後十日內向本院補提理由書（均須按他造當事人之人數附繕本）。
                                        書記官　蔡　棟　樑
中　　　華　　　民　　　國　　九十三　　年　　　十一　　　　月　十八  　日
附錄：本案論罪科刑法條全文
毒品危害防制條例四條第一、二項
製造、運輸、販賣第一級毒品者，處死刑或無期徒刑；處無期徒刑者，得
併科新臺幣一千萬元以下罰金。
製造、運輸、販賣第二級毒品者，處無期徒刑或七年以上有期徒刑，得併
科新臺幣七百萬元以下罰金。
毒品危害防制條例第八條第二項
轉讓第二級毒品者，處六月以上五年以下有期徒刑，得併科新臺幣七十萬
元以下罰金。
附表：本件被告及關係人使用之行動電話：
┌──────────┬───┬────────────────────┐
│門                號│持有人│依　　　　　　　　　　　      　　　　據│
├──────────┼───┼────────────────────┤
│0000000000│丁○○│被告於原審坦承有持用（見原審卷第四八頁）│
├──────────┼───┼────────────────────┤
│0000000000│丁○○│被告於原審稱已忘記（見原審卷第四八頁）  │
├──────────┼───┼────────────────────┤
│0000000000│丁○○│被告自白此電話為其使用（見偵查卷第九九頁│
│　　　　　　　　　　│　　　│）。被告供稱：有利用過這支電話與黃永全　│
│　　　　　　　　　　│　　　│、甲○○、丙○○等人聯絡交易毒品（見偵查│
│　　　　　　　　　　│　　　│卷第一○一頁）。及至原審亦供稱有持用此電│
│　　　　　　　　　　│　　　│話（見原審卷第四八頁）                  │
├──────────┼───┼────────────────────┤
│0000000000│丁○○│被告丁○○於原審坦承有持用（見原審卷第四│
│　　　　　　　　　　│　　　│八頁），核與被告甲○○於偵查供述情節相符│
│　　　　　　　　　　│　　　│（見偵查卷第一八二頁）　　　　　        │
├──────────┼───┼────────────────────┤
│0000000000│丁○○│被告坦承有持用（見偵查卷第七○頁、原審卷│
│　　　　　　　　　　│　　　│第四八頁　　　　　　　　   　 　　　　　│
├──────────┼───┼────────────────────┤
│0000000000│丁○○│丁○○稱：「應該很久沒再用」（見偵查卷第│
│　　　　　　　　　　│　　　│七一頁）；及至原審供稱有持用（見原審卷第│
│　　　　　　　　　　│　　　│四八頁）                                │
├──────────┼───┼────────────────────┤
│0000000000│甲○○│被告李金源於偵查、原審坦承不諱（見偵查卷│
│　　　　　　　　　　│　　　│第五九頁、原審卷第二五五頁），核與同案被│
│　　　　　　　　　　│　　　│告俞志明供述情節相符（見偵查卷第一一九頁│
│　　　　　　　　　　│　　　│）。                                    │
├──────────┼───┼────────────────────┤
│0000000000│丙○○│被告丙○○於偵查、原審均坦承不諱（見偵查│
│　　　　　　　　　　│　　　│卷第一三三頁、第一八五頁；原審卷第二三八│
│　　　　　　　　　　│　　　│頁、第三五三頁）                        │
├──────────┼───┼────────────────────┤
│0000000000│丙○○│被告丙○○於偵查、原審均否認有持用此電話│
│　　　　　　　　　　│　　　│（見偵查卷第一八五頁、原審卷第三五三頁  │
│　　　　　　　　　　│　　　│）。　　　　　　　　　　　　　　　　　　│
│　　　　　　　　　　│　　　│　　　　　　　　　　　　　　　　　　　　│
│　　　　　　　　　　│　　　│　　　　　　　　　　　　　　　　　　　　│
└──────────┴───┴────────────────────┘
同案被告或曾向被告等購買之人
┌──────────┬───┬────────────────────┐
│門                號│持有人│依　　　　　　　　　　　      　　　　據│
├──────────┼───┼────────────────────┤
│0000000000│俞志明│俞志明自白（見偵查卷第一四二頁）　　　　│
│　　　　　　　　　　│　　　│。　　　　　　　　　　　　　　          │
├──────────┼───┼────────────────────┤
│0000000000│俞志明│俞志明自白（見偵查卷第一四二頁）　　　　│
│　　　　　　　　　　│　　　│。　　　　　　　　　　　　　　          │
├──────────┼───┼────────────────────┤
│0000000000│俞志明│俞志明自白為家中電話（見偵查卷第　　　　│
│　　　　　　　　　　│　　　│一四二頁）。　　　　　　　　　　　　　　│
├──────────┼───┼────────────────────┤
│0000000000│周瑜振│周瑜振自白（見偵查卷第一四三頁）　　　　│
├──────────┼───┼────────────────────┤
│0000000000│簡銘圳│簡銘圳於偵查中自白（見偵查卷第二一二　　│
│　　　　　　　　　　│　　　│頁）　　　　　　　   　 　　　　　      │
└──────────┴───┴────────────────────┘
